臺灣高雄地方法院交通事件裁定　　　 100年度交聲字第2095號
原處分機關　高雄市政府交通局
異　議　人　陳秀蘭
上列受處分人因聲明異議案件，對於高雄市政府交通局100年10
月12日所為之處分（原處分：高市交裁字第裁32-BWB013749號）
，聲明異議，本院裁定如下：
    主  文
異議駁回。
    理  由
一、原處分意旨略以：異議人即受處分人陳秀蘭於民國100年7月
    3日9時53分停放車號ZEI-329號輕型機車於高雄市○○路643
    巷34弄劃有紅色禁止停車標線處，經高雄市政府警察局交通
    警察大隊逕行舉發並予拖吊，並填掣高市警交相字第
    BWB013749號舉發違反道路交通管理事件通知，舉發違規。
    嗣異議人不服舉發提出申訴，經原處分機關函請舉發單位調
    查結果，仍認異議人有前開違規行為，原處分機關乃於100
    年10月12日依道路交通管理處罰條例第56條第1項第1款及違
    反道路交通管理事件統一裁罰基準及處理細則第43條、第44
    條之規定，裁處異議人罰鍰新臺幣（下同）600元。
二、異議人則以：異議人於遷入上揭高雄市○○路643巷34弄地
    點已26餘年，從未接獲警方通知該地不得停車云云，為此聲
    明異議，請求撤銷原處分。
三、按「汽車駕駛人停車時，有下列情形之一者，處新臺幣六百
    元以上一千二百元以下罰鍰：一、在禁止臨時停車處所停車
    。」道路交通管理處罰條例第56條第1 項第1 款，定有明文
    。經查：
  (一)異議人於上揭時地，停放上揭輕型機車，經警製單舉發，嗣
    經原處分機關依道路交通管理處罰條例第56條第1項第1款等
    規定，裁處異議人罰鍰600元等情，有上開舉發違反道路交
    通管理事件通知單、違反道路交通管理案件裁決書、現場照
    片1張可稽（見本院卷第25頁、第35頁），足以認定。
  (二)異議人雖辯稱：異議人於遷入上揭高雄市○○路643巷34弄
    地點已26餘年，從未接獲警方通知該地不得停車云云。惟依
    異議人違規當時之現場照片1張（見本院卷第35頁）所示，
    可清晰看見異議人所停放上揭重型機車之地點之地面上劃設
    禁止臨時停車之紅色標線。故異議人上開辯詞，並無理由。
    異議人確有在舉發地點禁止臨時停車處所停車之違規行為，
    應可確認。
  (三)復按「禁止臨時停車線，用以指示禁止臨時停車路段，以劃
    設於道路緣石正面或頂面為原則，無緣石之道路得標繪於路
    面上，距路面邊緣以三○公分為度。本標線為紅色實線，線
    寬除設於緣石，正面者以緣石高度為準外，其餘皆為一○公
    分。本標線得加繪紅色「禁止臨時停車」標字，三○公分正
    方，每字間隔三○公分，沿本標線每隔二○公尺至五○公尺
    橫寫一組。本標線禁止時間為全日廿四小時，如有縮短之必
    要時，應以標誌及附牌標示之。」道路交通標誌標線號誌設
    置規則第169條第1項至第4項定有明文。是揆之該條文規定
    ，禁止臨時停車線兩旁或附近是否有標字或設置標誌之必要
    ，自須由主管機關分別視實際需要及路況，或附近之地形、
    地物而為決定，並非只須係臨時停車線兩旁或附近，即有強
    制標字或設置標誌之必要，從而雖交通主管機關未於本件交
    通違規地點標字或設置標誌，亦難謂其行政行為有何不當，
    異議人自難執之免除其行政罰責（臺灣高等法院高雄分院99
    年度交抗字第22號裁定意旨參照）。是異議人雖執前詞抗辯
    ，惟依上開說明，異議人停放上揭機車之地點，既已設有禁
    止臨時停車線，則主管機關是否另立牌告知、或於地上標示
    禁止停車、或由警方逐一通知住戶等，均無礙於異議人違規
    行為之認定。
  (四)又縱異議人或當地其他住戶早已習於該處停放機車。惟異議
    人既有上揭違規之事實，即應予以處罰。至於異議人之前是
    否有在同一地點曾經違規停車而未被舉發，或是否有其他人
    亦有同樣之違規停車，未被開單處罰，並不影響異議人此次
    本件違規停車之事實。且異議人於其他時間，或其他人於該
    處違規停車，與異議人本次之違規停車，是不同之二件事，
    是否取締處罰異議人其他時間之違規，或其他人之違規，事
    涉主管機關權限，並非不告不理之法院於本案所得審究。
  (五)綜上所述，異議人有上揭違規事實明確，原處分機關依道路
    交通管理處罰條例第56條第1 項第1 款等規定，裁處異議人
    罰鍰600 元，尚無違誤。異議人聲明異議，為無理由，應予
    駁回。
四、據上論斷，依道路交通管理處罰條例第87條第2 項、道路交
    通案件處理辦法第18條，裁定如主文。
中    華    民    國   100    年    11    月    10    日
                  交通法庭      法  官  施盈志
以上正本證明與原本無異。
如不服本裁定，應於收受送達後5 日內向本院提出抗告狀。
中    華    民    國   100    年    11    月    10    日
                                書記官  吳和卿